臺灣高等法院臺中分院刑事判決　　　　　　　　　　九十三年度上訴字第二八五號
　　上　訴　人
　　即　被　告　丙○○
　　指定辯護人　本院公設辯護人　甲○○
右上訴人，因被告違反槍砲彈藥刀械管制條例案件，不服臺灣彰化地方法院九十一年
訴緝字第一四號，中華民國九十二年八月二十九日第一審判決（起訴案號：臺灣彰化
地方法院檢察署八十八年度偵字第九五三一號、第一０一一一號，九十年度偵緝字第
一九０號）提起上訴，本院判決如左：
    主  文
上訴駁回。
    事  實
一、陳嘉新、劉憲璋二人（經原審判決各有期徒刑六年六月，併科罰金新台幣十五萬
    元，業已確定）於民國（下同）八十八年十月一日某時，基於共同持有具有殺傷
    力之槍枝、子彈、爆裂物之犯意，由劉憲璋駕駛自用小客車，自彰化縣社頭鄉第
    六公墓貨櫃屋內，將貨櫃屋內可發射子彈具有殺傷力之土造霰彈手槍一支（槍枝
    管制編號：0000000000號）、不具殺傷力之仿華特廠（ＷＡＬＴＨＥ
    Ｒ）半自動手槍製造之金屬玩具手槍一支（槍枝管制編號：000000000
    0號）、不具殺傷力仿貝瑞塔廠製造之半自動手槍一支（槍枝管制編號：000
    0000000號）、可發射子彈具有殺傷力仿ＣＯＬＴ廠半自動四五手槍製造
    之金屬玩具手槍一支（槍枝管制編號：0000000000號），子彈成品八
    顆（1.一顆係口徑九ＭＭ制式子彈，彈底標記為"WIN 9mm LUG ER"，具殺傷力。
    2.二顆均係具子彈外型之實心金屬物，彈頭直徑約十點五ＭＭ，依現狀不具殺傷
    力。3.一顆係金屬彈殼、直徑約九點三之彈頭組合而成之土造子彈，經試射可擊
    發，具殺傷力。4.一顆係玩具槍金屬彈殼，彈底標有"FS-9021 TOYS"字樣，加裝
    直徑約九ＭＭ金屬彈頭組合而成之改造子彈，經試射無法擊發，依現狀不具殺傷
    力。5.一顆認係金屬彈殼、直徑約七ＭＭ彈頭組合而成之土造子彈，經試射可擊
    發，具殺傷力。6.一顆係金屬彈殼、直徑約六點五ＭＭ彈頭組合而成之土造子彈
    ，經試射無法擊發，依現狀不具殺傷力。7.一顆係金屬彈殼加裝金屬物、直經約
    五ＭＭ，組合而成之改造子彈，經試射可擊發，具殺傷力）、子彈半成品十二顆
    （1.八顆均係玩具槍金屬彈殼及彈殼零組件，依現狀不具殺傷力。2.二顆均係金
    屬彈殼（半成品）加裝金屬彈頭組合而成，欠缺彈殼底部，依現狀不具殺傷力。
    3.一顆係土造金屬彈殼。4.一顆係金屬彈殼加裝鉛質彈頭組合而成之土造子彈，
    經試射無法擊發，依現狀不具殺傷力。）、工業用彈十顆（1.九顆均係零點二二
    吋工業用彈，彈底標有"SUPER" 字樣，內已無火藥，不具子彈完整結構，依現狀
    均不具殺傷力。2.一顆係零點二二吋工業用彈彈殼，彈底標有"SUPER" 字樣，加
    裝金屬物改造而成，經試射，欠缺足量火藥，依現狀不具殺傷力。）、霰彈四顆
    （(1)二顆係義大利朱里歐公司出品之口徑12Gauge 制式霰彈，均經試射，均具殺
    傷力。(2)二顆係義大利朱里歐公司出品之口徑12Gauge 制式已擊發霰彈彈殼。）
    及土造爆裂裂物一枚、火藥一包等物，攜帶至丙○○所在之彰化縣社頭鄉○○村
    ○○○路三二號房屋內，除土造爆裂物因未裝於綠色袋子內，仍留於劉憲璋所駕
    小客車內之外，丙○○基於共同持有具有殺傷力槍枝、子彈之犯意，與陳嘉新、
    劉憲璋共同持有上開槍枝、子彈（未含另留於劉憲璋所駕小客車內之土造爆裂物
    ）。經警於同日二十一時許，在彰化縣社頭鄉○○村○○○路三二號查獲丙○○
    、陳嘉新及劉憲璋等人，及上開槍枝、子彈成品、半成品，改造工具乙批，槍彈
    零組件乙批，槍械手冊乙本，火藥乙包等物，並於屋外劉憲璋所駕駛自小客車後
    行李廂內查獲爆裂物乙枚（另同時查獲另案被告石紋祥、許建翊及第二級毒品甲
    基安非他命、第一級毒品海洛因各乙包、玻璃吸管及注射針筒各乙支與塑膠袋二
    只等物，此部分另由檢察官偵辦）。
二、案經彰化縣警察局員林分局報請臺灣彰化地方法院檢察署檢察官偵查起訴。
    理  由
一、訊據上訴人即被告（下稱被告）丙○○，固坦承有於上開時地，被警查獲之情事
    ，惟矢口否認有右揭非法共同持有槍枝子彈犯行，並先後辯稱：其並未持有上開
    槍枝及子彈，不知現場之槍彈係何人所有，其亦未要求同案被告陳嘉新擔下本案
    ，更未答應每月給予陳嘉新三、四萬元安家費。且本案與被告於八十八年、九十
    年另案所涉兩件違反槍砲彈藥刀械管制條例案件，應有連續犯關係云云。
二、本院經查：
(一)被告與陳嘉新、劉憲璋共同持有上開槍枝、子彈之犯罪事實（未含另留共同被告
    劉憲璋所駕小客車內之土造爆裂物）：
    1.證人即共同被告陳嘉新於八十八年十月二日凌晨零時二十分，第一次警詢時先
      供承：「現場槍械等物品都是我所有，只有毒品（海洛因、安非他命）等不是
      我的」、「（警方另在自小客車行李箱查獲土製爆裂物是誰所有？）是我所有
      ，那不是爆裂物，我亂做的，放在劉憲璋車上，不會有危險」等語；八十八年
      十月二日上午四時於警詢中再供稱：「（經警方帶同你起出之海盜式掌心雷及
      改造四五手槍及子彈，是否確為阿草寄放你保管之槍械子彈？）是的，沒錯」
      等語，可見扣案物品中，只有毒品非伊所有，扣案之槍枝、子彈、爆裂物等物
      ，均係伊個人所有。陳嘉新雖於八十八年十一月五日檢察官偵訊改稱：於社頭
      鄉○○村○○○路三二號查獲之槍彈、爆裂物，均是劉憲璋的，丙○○拿的霰
      彈槍是伊拿給蕭看的，是劉憲璋開車於當日獨自一人將槍放在綠色袋內，約二
      十一時過去的等語（參見九五三一號偵查卷六一頁背面）；於八十九年六月二
      十八日檢察官命伊與丙○○對質時，則又改稱係丙○○所有，並稱：當天伊在
      下面（即樓下），槍都是在上面查獲，丙○○要伊擔起，並說要給伊安家費。
      是丙○○要我說如果辯不過，就說是劉憲璋的，如果劉憲璋辯不過再說是他的
      。槍是以綠色箱子（參見同上卷十九頁相片）裝的，另外有一個黑色公事包等
      語（參見同上偵查卷六五頁）；嗣於原審中均改稱上開扣案之槍、彈、爆裂物
      均為丙○○所有。是證人即共同被告陳嘉新於警詢、偵查及審理中先後供述，
      尚非一致。
    2.證人即共同被告陳嘉新，對於被告丙○○究竟於何時讓伊代為扛罪乙節，於九
      十一年十月三日原審訊問時供稱：「當時丙○○是在警局的時候，要我把責任
      承擔下來。當時我們雖然分開作筆錄，但是後來我們一起帶到同一個地方，我
      們有機會講話」等語（參見原審卷一第一０八頁），亦即係在彰化縣警察局員
      林分局做完筆錄後，被告丙○○要伊扛罪，惟查，陳嘉新在警局作筆錄，時間
      係在八十八年十月二日上午零時二十分開始，至一時三十分為止，在該份筆錄
      中，陳嘉新即已供稱：「（現場違禁物各為何人所有？）現場槍械等物品都是
      我所有，只有毒品（海洛因、安非他命）等不是我的」、「（警方另在自小客
      車行李箱查獲土製爆裂物是誰所有？）是我所有，那不是爆裂物，我亂做的，
      放在劉憲璋車上，不會有危險」等語，可見陳嘉新是在製作警詢筆錄即已承認
      槍枝等物品係伊所有，則伊所供：是被告丙○○在警詢筆錄製作完畢後，要伊
      代為扛罪，伊才承認伊所有云云，顯有矛盾，難以輕信。況且，當天帶隊前往
      彰化縣員林鎮玉天宮取槍、彈之小隊長黃進昌，於九十一年十月三十一日原審
      時到庭證稱：「他們是同一個辦公室，不同的角落分開訊問，但是有交談機會
      。至於是否有交談，我沒有看到」、「我們只是帶陳嘉新去取槍而已。去取槍
      是在查獲的當天晚上。當時到底是誰說的，已經忘掉了，因為經過九二一地震
      ，卷宗已經找不到。當時手機是交給陳嘉新撥的，我們並沒有與手機撥打的對
      象對話。當時是阿草打電話到組裡告訴陳嘉新槍枝放的地點，陳嘉新才告訴我
      們的，至於組裡面的人是否有與阿草對話，我不清楚」等語（參見原審卷一第
      一五０頁），可見證人黃進昌對此查槍之過程，已記憶不清，無法證明陳嘉新
      上開所供為真。
    3.證人即警員陳煌明於九十一年十月三十一日原審時到庭供稱：黃小隊長去取槍
      之部分，及黃小隊長是否有出去，組裡的人是否有人用電話與小隊長聯絡，被
      告與陳嘉新是否有對談機會，陳嘉新製作筆錄時是否有人打電話給陳嘉新，是
      否有綽號阿草之人打電話給陳嘉新，製作筆錄之前及同時，被告丙○○是否有
      與陳嘉新交談，並不清楚，但當時二人係分開作筆錄等語在卷（參見原審卷一
      第一五三頁）。證人即組長劉良富於九十一年十一月二十一日原審時到庭證稱
      ：「（當時如何知道玉天宮還有槍枝）因為當時有個同仁在我的辦公室告訴我
      ，說有一個少年說還有槍枝要交，我並不清楚該少年係何人。那一位同仁是隸
      屬黃進昌小隊長」、「（黃小隊長帶隊出去查槍時，是否有打電話回分局）他
      在外面是否有打電話回來，我不知道」、「當時如果我們沒有特別注意的話，
      被告與陳嘉新有交談之機會」等語（參見原審卷二第四、五頁），證人即警員
      黃重情於九十一年十二月十九日原審時到庭證稱：「（去玉天宮查槍的時候，
      是否有打手機與丙○○聯絡？或打電話與何單位聯絡？）沒有。也沒有看到小
      隊長和丙○○聯絡。另外也沒有打電話與其他單位聯絡」等語，足見陳嘉新所
      供稱被告丙○○在警局要伊代為扛罪云云，尚乏證據可資證明，甚至連該兩人
      是否有交談，亦無法證實。況且，如前所述，依陳嘉新所供二人有交談，係在
      製作警詢筆錄完畢之後，然早在製作警詢筆錄，依陳嘉新所供，二人尚未交談
      時，陳嘉新即於警詢筆錄中供稱槍枝等係伊所有，準此，則二人是否確曾交談
      ，實已無何差別！又陳嘉新雖供稱在玉天宮查獲之槍枝等，亦係被告所有，係
      被告告訴伊地點，伊才帶同警方去玉天宮起出，並稱在起出過程中，警方曾因
      為找不到，與被告丙○○聯絡云云。惟徵諸上開證人之證詞，除當時究竟何人
      供出尚有槍枝乙節，卷宗已因九二一地震遺失，無法查明外，另可知當時警方
      並無如陳嘉新所稱：因為找不到槍枝而打電話給被告丙○○之事。尤其，參照
      陳嘉新所供被告丙○○在警局要伊扛罪之過程：「當時丙○○與我交談的時候
      ，黃小隊長有聽到我們交談的內容。我們之間的距離只有一張桌子。我們三個
      人分別坐在一張辦公桌的三個邊」等語，若真係如此，豈非黃進昌小隊長放任
      二人串供而不理？可見陳嘉新證稱所謂扛罪云云，並非事實。再者，經原審函
      請法務部調查局，對被告及陳嘉新二人為測謊鑑定，其鑑定結果，「被告供稱
      (一)查獲槍械非渠所有。(二)渠未參與改造槍械。(三)未叫陳嘉新扛下罪責。
      研判未說謊。陳嘉新(一)查獲槍械非渠所有。(二)渠未改造槍械。(三)槍械是
      丙○○所有，研判有說謊」，此有法務部調查局測謊報告書在卷可稽（參見原
      審卷二第五十頁），益見同案被告陳嘉新上開改稱，難以採信。
    4.證人許建翊於八十八年十一月十七日檢察官偵訊時證稱：當天是「阿居（劉宗
      居）」叫伊去查獲處，並要伊在該處等一下，去時看見石紋祥、丙○○、陳嘉
      新，但沒有看到槍枝。後來劉憲璋來了，在陽台上有看到劉憲璋提一個袋子進
      來等語（參見九五三一號偵查卷六四頁）。證人即共同被告陳嘉新上開供述：
      劉憲璋獨自一人帶一個綠色袋子至查獲處之情節，與證人許建翊所供情節相符
      ，堪認陳嘉新此部分之供述，洵堪採取。又於彰化縣社頭鄉○○村○○○路三
      十二號內及共同被告劉憲璋車上查扣之槍彈、爆裂物係從社頭鄉第六公墓一個
      貨櫃屋拿到劉憲璋車上等情，亦據共同被告陳嘉新供明（參見九五三一號偵查
      卷七二頁），共同被告陳嘉新於八十八年十一月五日偵查中亦供稱：上開槍枝
      、彈藥（除在劉憲璋車上查獲之土製爆裂物、彰化縣員林鎮玉天宮查獲之槍、
      彈外），均係在社頭鄉○○村○○○路三十二號三樓房間查獲，槍是劉憲璋要
      伊給丙○○看的等語（參見九五三一號偵查卷六一頁背面），而被告丙○○於
      偵查中亦供稱：警方來時，其將霰彈槍拿到陽台後，就放於地上，霰彈槍是陳
      嘉新拿給其的等語（參見同上偵查卷六二頁），又於警詢及原審時亦稱；為警
      查獲時，正持有土製霰彈槍乙枝躲在陽台等情。又證人即查獲本案員警顏明樂
      在原審時證稱：當時我們裡面的陳發財小隊長有說他在三樓或二樓的陽台上，
      有查獲一個嫌疑犯，並且說嫌疑犯躲在陽台上且手拿一支槍」等語（參見原審
      卷二第一五八頁）。證人石紋祥於警詢及內勤檢察官訊問，亦供稱：當日有看
      到丙○○在摸（彰化縣社頭鄉○○村○○○路三十二號三樓房間內之）槍、彈
      等語（參見九五三一號偵查卷八、二六、二七頁）。依上開事證，足認於彰化
      縣社頭鄉○○村○○○路三十二號屋內查獲之槍彈，原放置於彰化縣社頭鄉第
      六公墓之貨櫃屋內，共同被告劉憲璋於案發當日駕駛小客車帶至現場，由共同
      被告陳嘉新拿給被告丙○○，已極明確，是共同被告陳嘉新、劉憲璋與被告丙
      ○○，共同持有上開槍彈之犯罪事實，甚為灼然，要堪認定。
(二)扣案槍枝、子彈，經分別送鑑驗結果，認定：
      1.送鑑土造霰彈手槍一支（獲案槍枝管制編號：0000000000號），
        認係以金屬車造之土造鋼管槍（長約三七點五公分）加裝握把（塑膠材質）
      組合而成之土造槍（全長約五三公分），以拉放擊捶推送撞針為擊發方式，
        其擊發機械正常，可裝填擊發12Gauge制式霰彈，認具殺傷力。
      2.送鑑金屬玩具手槍二支：(1)一支（獲案槍枝管制編號：000000000
        0號）認係仿WALTHER 廠半自動手槍製造之金屬玩具槍槍身握把（含槍管、
        其內具阻鐵），未具槍枝完整結構，依現狀認不具殺傷力。(2)一支（獲案槍
        枝管制編號：0000000000號）認係仿P.BERETTA 廠半自動手槍製
        造之金屬玩具槍，欠缺槍管，依現狀認不具殺傷力。
      3.送鑑改造四五手槍一支：（獲案槍枝管制編號：0000000000號）
        ，認係以仿COLT廠半自動四五手槍製造之金屬玩具槍將槍管車通改造而成，
        擊發機械正常，具發射子彈功能，認具殺傷力。
      4.送鑑子彈三十顆：
        (1)子彈成品八顆：一顆認係口徑9mm制式子彈（彈底標記為"WIN 9mm LUGER"
          ），認具殺傷力。二顆均認係具子彈（彈頭直徑約十點五ＭＭ）外型之實
          心金屬物，依現狀認不具殺傷力。一顆認係金屬彈殼、彈頭（直徑約九點
          三ＭＭ）組合而成之土造子彈，經試射可擊發，認具殺傷力。一顆認係玩
          具槍金屬彈殼（彈底標有"FS-9021 TOYS"字樣）加裝金屬彈頭（直徑約九
          ＭＭ）組合而成之改造子彈，經試射無法擊發，依現狀認不具殺傷力。一
          顆認係金屬彈殼、彈頭（直徑約七ＭＭ）組合而成之土造子彈，經試射可
          擊發，認具殺傷力。一顆認係金屬彈殼、彈頭（直徑約六點五ＭＭ）組合
          而成之土造子彈，經試射無法擊發，依現狀認不具殺傷力。一顆認係金屬
          彈殼加裝金屬物（直徑約五ＭＭ）組合而成之土造子彈，經試射可擊發，
          認具殺傷力。
        (2)子彈半成品十二顆：八顆均認係玩具槍金屬彈殼及彈殼零組件，依現狀認
          不具殺傷力。二顆均認係金屬彈殼（半成品）加裝金屬彈頭組合而成，欠
          缺彈殼底部，依現狀認不具殺傷力。一顆認係土造金屬彈殼。一顆認係金
          屬彈殼加裝鉛質彈頭組合而成之土造子彈，經試射無法擊發，依現狀認不
          具殺傷力。
        (3)工業用彈十顆：九顆均認係零點二二吋工業用彈（彈底標有"SUPER" 字樣
          ），內已無火藥，不具子彈完整結構，依現狀均認不具殺傷力。一顆認係
          零點二二吋工業用彈彈殼（彈底標有"SUPER" 字樣）加裝金屬物改造而成
          （經試射），欠缺足量火藥，依現狀認不具殺傷力。
      5.送鑑霰彈四顆：二顆認係義大利朱里歐公司出品之口徑12Gauge 制式霰彈（
        均經試射），認均具殺傷力。二顆實係義大利朱里歐公司出品之口徑12Gau
        ge制式已擊發霰彈彈殼。
    此有內政部警政署刑事警察局八十八年十月廿六日刑鑑字第一０六三０一號鑑驗
    通知書在卷可稽（參見九五三一號偵查影印卷四七、四八頁），可見上開槍枝二
    支、子彈成品中之四顆、霰彈四顆，均具有殺傷力，亦堪認定。
(三)證人即共同被告劉憲璋於八十八年十月二日偵查中，先是辯稱：當日係欲至現場
    找石紋祥，石紋祥是去找人收水電費，因石紋祥說欲借錢予伊。伊去時很累，車
    鑰匙放在桌上，車子好像被動過云云（參見九五三一號偵查卷二八頁）。九十年
    六月二十七日、同年七月十一日偵查中又辯稱：當日係與石紋祥去收瓦斯費，在
    等時他們借伊車，是陳嘉新開出去的云云（參見同上偵查卷八三、八四、八六、
    八七頁）。於原審時復供稱：是一個人去，要向石紋祥借錢，之後我就已經睡著
    了，所以後來的事我都不清楚，也都跟我無關等語（參見原審九十年度訴字第一
    一二九號卷十二頁背面），伊先後所辯，已有矛盾可指。且證人石紋祥始終證稱
    係單獨一人前往查獲處收工程款，係被告丙○○叫渠去收款，下午開小貨車去查
    獲現場，並未答應借錢給劉憲璋等語（參見九五三一號偵查卷八頁、二六頁、八
    五頁背面、八六頁），與共同被告劉憲璋於偵審中所為之上開辯詞，均不相同。
    況且，共同被告劉憲璋於原審聲請傳訊證人張育綜，以證明查獲當日劉憲璋有於
    張育綜家打電話給石紋祥云云，但張育綜於原審時庭證稱，對於被告劉憲璋有無
    在其住處打電話給石紋祥後隨即外出及二人電話對談內容一事，並沒有印象云云
    （參見原審另案九十年度訴字第一一二九號卷二七頁背面）。又本案查獲之爆裂
    物乙枚，確係於被告劉憲璋所駕自小客車後行李廂內所查獲，且同案被告陳嘉新
    於偵查中所為：劉憲璋獨自一人將槍彈放在綠色袋子內帶過去之供述，與許建翊
    所證看到劉憲璋拿一袋子進來之情節相符，足認扣案槍彈等物，確係劉憲璋一人
    帶至被查獲現場之事實，洵堪認定。再者，共同被告陳嘉新前於原審時，雖翻異
    前供，改稱：劉憲璋之車子那天下午確實被丙○○開出去，印象中有看到劉憲璋
    很著急在打電話找他的車，現場查獲之槍枝是丙○○在我到達現場之前就已經載
    運過去云云。惟查，劉憲璋於偵查中，先稱伊車係被陳嘉新開出去；後稱伊睡著
    了，後來事多不清楚；於原審改稱係被丙○○開出去云云，已如前述，顯係配合
    陳嘉新指述扣案之槍彈等物均係丙○○所有，所為翻異之詞，自難採取。而證人
    石紋祥、許建翊二人，始終均未證稱見丙○○或陳嘉新有開劉憲璋小客車外出，
    是陳嘉新所為上開被告丙○○有開劉憲璋小客車外出之供述，核與事實不符，尚
    難採信，從而，被告上開所辯，核係卸責之詞，難以採信。又被告所辯稱本案與
    其另涉之兩件違反槍砲彈藥刀械管制條例案件，應有連續犯關係乙節，固非無見
    ，但依本院調取附卷之該兩案判決書所載，不僅犯罪時間有別，所涉之共犯亦有
    不同，槍枝種類復有差異，可見被告此部分所辯，亦難採取，是被告上開犯行，
    洵堪認定，應依法論科。
三、核被告上開所為，係犯槍砲彈藥刀械管制條例第十一條第四項之持有其他可發射
    子彈具有殺傷力槍枝罪、同條例第十二條第四項持有子彈罪。被告與陳嘉新、劉
    憲璋間，有犯意聯絡及行為分擔，均為共同正犯。被告同時同地持有廣興村仁愛
    二路三十二號查扣之槍枝、子彈，應依想像競合犯，論以較重之持有其他可發射
    子彈具有殺傷力槍枝罪。原審經審理結果，認被告罪證明確，因而適用槍砲彈藥
    刀械管制條例第十一條第四項、第十二條第四項，刑法第二十八條、第十一條前
    段、第五十五條、第四十二條第二項、第三十八條第一項第一款，罰金罰鍰提高
    標準條例第二條，現行法規所定貨幣單位折算新台幣條例第二條等規定，並審酌
    被告犯罪之動機、手段、智識程度、所為尚未對社會治安造成實質危害及其於犯
    罪後之態度等一切情狀，量處被告有期徒刑三年六月，併科罰金新台幣十五萬元
    ，並就罰金部分諭知易服勞役之折算標準。且認，扣案如附表所示之物，屬違禁
    物，依法宣告沒收。至於扣案金屬玩具手槍貳支（槍枝管制編號：000000
    0000號、0000000000號）不具有殺傷力，扣案子彈之其他二十九
    顆部分，及霰彈四顆，因不具殺傷力、或因試射後而不存在，均無從認是違禁物
    ，無從宣告沒收。其餘扣案之改造工具乙批，槍彈零組件乙批，槍械手冊乙本，
    火藥乙包等物，並非違禁物，又無法證明為被告丙○○所有供犯罪所用之物，亦
    無從宣告沒收。經核其認事用法尚無違誤，量刑亦屬允當，被告提起上訴，否認
    上開犯罪或辯稱原審量刑過重云云，核為無理由，其所提上訴，自應予駁回。
四、公訴意旨另認被告，基於改造具殺傷力手槍、子彈故意，先於八十八年九月下旬
    間，在彰化縣社頭鄉第六公墓內之貨櫃屋，持火藥、改造工具等以將槍管車通之
    方式，改造玩具四五手槍乙支；以將金屬車造之土造鋼管槍加裝握把之方式組合
    土造霰彈手槍乙支；以將彈殼加裝金屬彈頭之方式組合土造子彈（其中四顆經改
    造具殺傷力、另五顆經改造未具殺傷力，未改造完成）；且持有留於劉憲璋所駕
    小客車內之土造爆裂物（鑑定結果認係一直徑一點五公分及高九公分之鋼管為容
    器，內裝火藥約三０公克，兩端以棉花、螺絲釘及塑鋼土封口，並外露一條長約
    六公分之爆竹芯為引信，利用點火引爆，認具危險性及殺傷力。）；又於彰化縣
    員林鎮○○路○段二００號玉天宮金爐下查獲被告丙○○持有之具有殺傷力之改
    造四五手槍乙枝（獲案槍枝管制編號0000000000，鑑定結果認係以仿
    COLT廠半自動四五手槍製造之玩具槍【滑套材質為塑膠，槍身握把主要材質為金
    屬】換裝車通之金屬槍管改造而成。上開手槍擊發機械正常，具發射子彈功能，
    認具殺傷力。）、土造子彈五顆（均認係金屬彈殼、彈頭【直徑約九點五ＭＭ】
    組合而成之土造子彈，採樣試射結果：壹顆可擊發，認具殺傷力；其餘肆顆無法
    擊發，依現狀認不具殺傷力。）及具殺傷力改造掌心雷手槍乙枝（獲案槍枝管制
    編號0000000000，鑑定結果認係以仿德林吉雙管手槍製造之金屬玩具
    槍將槍管車通改造而成，其擊發機械正常，具發射子彈功能，認具殺傷力。）、
    改造子彈乙顆（鑑定結果認係玩具槍金屬彈殼【彈底標有"FS-9021 TOYS"字樣】
    加裝鋼珠【直徑約六ＭＭ】組合而成之改造子彈，經試射可擊發，認具殺傷力。
    ），因認被告另涉犯槍砲彈藥刀械管制條例第十一條第一項未經許可製造其他可
    發射子彈具有殺傷力槍械罪、同條例第十二條第一項及第五項第一項之製造子彈
    罪嫌與製造子彈未遂罪嫌、同條例第七條第四項之持有爆裂物罪嫌、同條例第十
    一條第四項持有其他可發射子彈具有殺傷力槍械罪、同條例第十二條第四項之持
    有子彈罪嫌云云。
(一)公訴意旨認被告涉犯上開罪嫌，無非係以共同被告陳嘉新指述被告丙○○有前揭
    製造槍枝、子彈及持有爆裂物之事實，劉憲璋亦供述扣案槍彈及爆裂物為丙○○
    所有等語，復有扣案之上開槍、彈成品、半成品；改造工具乙批；槍、彈零組件
    乙批；槍械手冊乙本；火藥乙包等物，資為論據。
(二)茲按，被告未經審判證明有罪確定前，推定其為無罪，犯罪事實應依證據認定之
    ，無證據不得認定犯罪事實，為修正後刑事訴訟法第一百五十四條第一項、第二
    項定有明文。次按，刑事訴訟法上所謂認定犯罪事實之證據，係指足以認定被告
    確有犯罪行為之積極證據而言，該項證據自須適合於被告犯罪事實之認定，始得
    採為斷罪資料。又按，認定犯罪事實所憑之證據，無論係直接證據或間接證據，
    其為訴訟上之證明，須於通常一般之人均不致有所懷疑，而得確信其為真實之程
    度者，始得據為有罪之認定，倘其證明尚未達到此一程度，而有合理之懷疑存在
    ，復無其他調查途徑可尋，法院即應為無罪判決（參照最高法院二十九年上字第
    三一０五號、七十六年台上字第四九八六號判例意旨）。訊據被告丙○○，堅決
    否認有上開非法製造槍枝、子彈及持有槍枝、子彈、爆裂物之犯行，並先後辯稱
    ：其並未改造槍枝及子彈，不知現場之爆裂物及彰化縣員林鎮○○路○段二００
    號玉天宮金爐下查獲之槍彈，為何人所有等語。經查：
  1.證人即共同被告陳嘉新於偵查及原審時所述被告丙○○有改造槍枝、子彈及持有
    土造爆裂物等語，應不可採取，業如前述，且扣案之土造爆裂物又係在共同被告
    劉憲璋所駕駛之自小客車內為警查獲，復未移入被告丙○○居住使用之彰化縣社
    頭鄉○○村○○○路三十二號處所，是以，難以作為被告丙○○有改造槍枝、子
    彈及持有土造爆裂物罪之依據。此外，查無其他積極證據足資證明被告確有上開
    犯行，此部分原應為被告無罪之諭知，惟因公訴意旨認與前開有罪之部分，分別
    具有實質上一罪（於製造、改造後繼續持有前揭槍彈），及想像競合犯之裁判上
    一罪關係，爰不另為其無罪之諭知。
  2.另於玉天宮金爐下查獲之槍枝、子彈，應係共同被告陳嘉新於八十八年八月二十
    八日晚二十時許，在彰化縣彰化交流道處，自綽號「阿草」之友人處取得具殺傷
    力之仿ＣＯＬＴ廠半自動四五手槍製造之玩具手槍一支（槍枝管制編號：000
    0000000號）、仿德林吉雙管手槍製造之金屬玩具槍改造而成之揉合掌心
    雷手槍一支（槍枝管制編號：0000000000號）、彈頭直經九點五ＭＭ
    之土造子彈五顆（一顆有殺傷力，餘四顆經試射一顆認均無殺傷力）、具殺傷力
    金屬彈殼（彈底標有"FS-9021 TOYS"字樣），加裝直徑約六ＭＭ鋼珠組合而成之
改造子彈一顆，持至彰化縣員林鎮○○路○段二００號玉天宮金爐下藏放等情，
    業據共同被告陳嘉新於八十八年十月二日警詢時、檢察官偵查時坦認（參見九五
    三一號偵查卷六頁、二四頁背面），並經共同被告陳嘉新帶同警方至玉天宮查扣
    上開槍彈可憑，事證甚為明確。共同被告陳嘉新嗣雖辯稱上開槍彈，係警察用電
    話與在警局之被告丙○○聯絡，被告丙○○告訴警方去查獲的，伊不知這些槍彈
    藏在那裡云云，但查，證人即帶同陳嘉新至玉天宮查獲槍彈之員警黃進昌證稱；
    是陳嘉新說還有槍彈，帶伊等並指路查獲的等語（參見原審九十一年十月三十一
    日訊問筆錄），足認共同被告陳嘉新上開所辯為不實，難以採信。此外，乏證據
    證明被告丙○○持有上開槍彈，此部分犯罪，亦屬不能證明，惟公訴意旨認與前
    開有罪部分，具有想像競合犯之裁判上一罪關係，亦不另為其無罪之諭知。
據上論結，應依刑事訴訟法第三百六十八條，判決如主文。
本案經檢察官乙○○到庭執行職務
中      華      民      國    九十三    年      四      月    二十七    日
                                   臺灣高等法院臺中分院刑事第二庭
                                         審判長法  官  羅  禮  政
                                               法  官  陳  欣  安
                                               法  官  蔡  聰  明
右正本證明與原本無異。
如不服本判決應於收受送達後十日內向本院提出上訴書狀，其未敘述上訴之理由者並
得於提起上訴後十日內向本院補提理由書（均須按他造當事人之人數附繕本）。
                                               書記官  郭  振  祥
中     華     民     國     九十三     年      四      月    二十七     日
槍砲彈藥刀械管制條例第十一條：
未經許可，製造、販賣或運輸第四條第一項第一款所稱其他可發射金屬或子彈具有殺
傷力之各式槍砲者，處五年以上有期徒刑，併科新臺幣一千萬元以下罰金。
未經許可，轉讓、出租或出借前項所列槍砲者，處三年以上十年以下有期徒刑，併科
新臺幣七百萬元以下罰金。
意圖供自己或他人犯罪之用，而犯前二項之罪者，處無期徒刑或七年以上有期徒刑，
併科新臺幣一千萬元以下罰金。
未經許可，持有、寄藏或意圖販賣而陳列第一項所列槍砲者，處一年以上七年以下有
期徒刑，併科新臺幣七百萬元以下罰金。
第一項至第三項之未遂犯罰之。
附表：
編號       品  名  及  數  量
 一、  土造霰彈手槍壹支（獲案槍枝管制編號：0000000000號）。
 二、  改造四五手槍壹支（獲案槍枝管制編號：0000000000號）。
 三、  口徑9mm制式子彈壹顆（彈底標記為"WIN 9mm LUGER"）。
                                                                        Ｆ
